sl-SI: Zdravje in lepota > Osebna nega > Kozmetika > Parfumi in kolonjske vode: Attarji (oljne dišave); Meglice za telo; Kolonjske vode; Toaletne vode; Parfumske vode; Parfumi za lase; Parfumski ekstrakti; Parfumska olja; Vzorčni in spoznavni kompleti parfumov; Trdni parfumi
es: Salud y belleza > Cuidado personal > Cosméticos > Perfumes y colonias: Attars; Brumas corporales; Colonias; Aguas de colonia; Aguas de perfume; Perfumes capilares; Extractos de perfume; Aceites de perfume; Muestras y sets de descubrimiento de perfume; Perfumes sólidos
pt-PT: Saúde e beleza > Cuidado pessoal > Cosmética > Perfumes e Colónias: Attars; Espumas corporais; Colónias; Eaux De Toilette; Eaux de Parfum; Perfumes para cabelo; Extratos de perfume; Óleos de perfume; Conjunto de amostras e descoberta de perfumes; Perfumes sólidos
nl: Gezondheid en persoonlijke verzorging > Persoonlijke verzorging > Cosmetica > Parfums en colognes: Attars; Lichaamsnevels; Colognes; Eaux de toilette; Eaux de parfum; Haar parfums; Parfum extracten; Parfum oliën; Parfum sample en ontdekking set; Vaste parfums
ja: 美容・健康 > 衛生日用品 > コスメ・スキンケア > 香水・コロン: アター; ボディミスト; コロン; オードトワレ; オードパルファン; ヘアフレグランス; 香水エクストラクト; 香水オイル; 香水サンプル・ディスカバリーセット; 固形香水
it: Salute e bellezza > Cura della persona > Cosmetici > Profumi e colonie: Attar; Nebbie per corpo; Colonie; Eau de Toilette; Eau de Parfum; Profumi per capelli; Estratti di profumo; Oli profumati; Set di campioni e scoperta di profumo; Profumi solidi
pl: Zdrowie i uroda > Higiena osobista > Kosmetyki > Perfumy i wody kolońskie: Olejki attar; Mgiełki do ciała; Wody kolońskie; Woda toaletowa; Woda perfumowana; Perfumy do włosów; Ekstrakty perfum; Olejki perfumowane; Próbki perfum i zestawy odkrywcze; Perfumy w kostce
zh-CN: 保健/美容/卫生/护理 > 个人护理 > 化妆品 > 香水/古龙水: 阿塔香精; 身体喷雾; 古龙水; 淡香水; 香水; 头发香水; 香水精华; 香水油; 香水试用装和探索套装; 固体香水
zh-TW: 保健與美容 > 個人保養 > 化妝品 > 香水和古龍水: 香油; 身體噴霧; 古龍水; 淡香水; 個人香水; 頭髮香水; 香精萃取; 香精油; 香水試用及探索套組; 固體香水
sk-SK: Zdravie a krása > Osobná starostlivosť > Kozmetika > Parfumy a parfumované vody: Attary; Parfumované spreje; Parfumovaná voda; Toaletná voda; Parfém; Vlasové parfumy; Parfumové extrakty; Parfumové oleje; Vzorky parfumov a objavné sety; Pevné parfumy
pt-BR: Saúde e beleza > Cuidados pessoais > Cosméticos > Perfumes e colônias: Attars; Body mists; Colônias; Eaux de toilette; Eaux de parfum; Perfumes capilares; Extratos de perfume; Óleos perfumados; Amostras e conjuntos de descoberta de perfumes; Perfumes sólidos
nb: Skjønnhet og helse > Personlig pleie > Kosmetikk > Parfymer og etterbarberingsvann: Attarer; Kroppsmist; Cologner; Eaux De Toilette; Eaux de Parfum; Hårparfymer; Parfymeekstrakter; Parfymeoljer; Parfymeprøver og oppdagelsessett; Faste parfymer
hu: Egészség és szépség > Személyes gondoskodás > Kozmetikumok > Parfümök és kölnik: Attárok; Testpermetek; Kölnik; Eaux De Toilette; Eaux de Parfum; Hajparfümök; Parfümkivonatok; Parfümolajok; Parfümminták és felfedező készletek; Szilárd parfümök
bg-BG: Здраве и красота > Лична грижа > Козметика > Парфюми и одеколони: Атар масла; Спрейове за тяло; Одеколони; Тоалетни води; Парфюмни води; Парфюми за коса; Парфюмни екстракти; Парфюмни масла; Пробни и откривателни парфюмни комплекти; Твърди парфюми
fr: Santé et beauté > Hygiène personnelle > Cosmétiques > Parfums et eaux de Cologne: Attars; Brumes corporelles; Eaux de Cologne; Eaux de toilette; Eaux de parfum; Parfums capillaires; Extraits de parfum; Huiles de parfum; Échantillons et coffrets découverte de parfums; Parfums solides
ro-RO: Sănătate și frumusețe > Îngrijire personală > Cosmetice > Parfumuri și ape de colonie: Uleiuri parfumate naturale; Sprayuri pentru corp; Apă de colonie; Ape de toaletă; Ape de parfum; Parfumuri pentru păr; Extracte de parfum; Uleiuri parfumate; Seturi de mostre și descoperire parfumuri; Parfumuri solide
sv: Skönhet och hälsa > Personlig vård > Kosmetika > Parfymer och eau de cologne: Attarer; Body mists; Cologner; Eaux De Toilette; Eaux de Parfum; Hårparfymer; Parfymextrakt; Parfymoljor; Parfymprover och upptäcktsset; Fasta parfymer
el: Υγεία & ομορφιά > Προσωπική φροντίδα > Καλλυντικά > Αρώματα & κολόνιες: Άταρ; Σπρέι σώματος; Κολόνιες; Eaux De Toilette (Ελαφρά αρώματα); Eaux de Parfum (Αποστάγματα αρώματος); Αρώματα μαλλιών; Εκχυλίσματα αρώματος; Λάδια αρώματος; Δείγματα αρωμάτων; Στερεά αρώματα
vi: Sức khỏe và sắc đẹp > Sản phẩm chăm sóc cá nhân > Mỹ phẩm > Nước hoa & Nước hoa dịu nhẹ: Nước hoa attar; Xịt thơm toàn thân; Nước hoa dịu nhẹ; Nước hoa Eaux De Toilette; Nước hoa Eaux de Parfum; Nước hoa tóc; Tinh chất nước hoa; Tinh dầu nước hoa; Bộ mẫu thử và khám phá nước hoa; Nước hoa dạng rắn
hr-HR: Zdravlje i ljepota > Osobna njega > Kozmetika > Parfemi i kolonjske vode: Parfemska ulja; Sprejevi za tijelo; Kolonjske vode; Toaletne vodice; Parfemske vodice; Parfemi za kosu; Parfemski ekstrakti; Parfemska ulja; Uzorci parfema i probni setovi; Čvrsti parfemi
tr: Sağlık ve Güzellik > Kişisel Bakım > Kozmetik > Parfümler ve Kolonyalar: Attar; Vücut Mistleri; Kolonyalar; Eaux De Toilette; Eaux de Parfum; Saç Parfümleri; Parfüm Ekstreleri; Parfüm Yağları; Parfüm Örnek ve Keşif Setleri; Katı Parfümler
en: Health & Beauty > Personal Care > Cosmetics > Perfumes & Colognes: Attars; Body Mists; Colognes; Eaux De Toilette; Eaux de Parfum; Hair Perfumes; Perfume Extracts; Perfume Oils; Perfume Sample & Discovery Sets; Solid Perfumes
cs: Zdraví a krása > Osobní péče > Kosmetika > Parfémy a kolínské vody: Attary; Tělové mlhy; Kolínské vody; Toaletní vody; Parfémové vody; Vlasové parfémy; Parfémové extrakty; Parfémové oleje; Vzorkové a objevitelské sety parfémů; Pevné parfémy
lt-LT: Sveikata ir grožis > Asmeninė priežiūra > Kosmetika > Kvepalai ir odekolonai: Atarai; Kūno miglos; Odekolonai; Tualetinis vanduo; Kvapusis vanduo; Plaukų kvepalai; Kvepalų ekstraktai; Kvepalų aliejai; Kvepalų pavyzdžiai ir atradimų rinkiniai; Kieti kvepalai
da: Sundhed og skønhed > Personlig pleje > Kosmetik > Parfumer og aftershave: Attarer; Kropsmist; Cologne; Eaux De Toilette; Eaux de Parfum; Hårparfumer; Parfumeekstrakter; Parfumeolier; Parfumeprøve- og opdagelsessæt; Faste parfumer
th: สุขภาพและความงาม > ผลิตภัณฑ์ดูแลส่วนบุคคล > เครื่องสำอาง > น้ำหอมและโคโลญ: น้ำหอมอัตตาร์; เครื่องหอมกลิ่นเบาบาง; โคโลญ; โอ เดอ ทอยเล็ตต์; โอ เดอ พาร์ฟูม; น้ำหอมสำหรับผม; น้ำหอมสกัดเข้มข้น; น้ำมันหอมระเหย; ชุดตัวอย่างและเซตทดลองน้ำหอม; น้ำหอมแบบแข็ง
fi: Terveys ja kauneus > Henkilökohtainen hygienia > Kosmetiikka > Hajuvedet ja tuoksut: Attar-öljy; Hajustesuihkeet keholle; Hajuvedet; Eau De Toilette -hajuvedet; Eau de Parfum -hajuvedet; Hiustuoksu; Parfyymiuute; Parfyymiöljy; Hajuvesinäyte ja tutustumissetti; Kiinteä hajuvesi
ru: Красота и здоровье > Личная гигиена и уход за собой > Косметика > Парфюмерия: Аттары; Спреи для тела; Одеколоны; Туалетная вода; Парфюмированная вода; Парфюмы для волос; Парфюмерные экстракты; Парфюмерные масла; Пробники и наборы для знакомства с парфюмами; Твердые духи
ko: 건강/미용 > 개인 미용/위생 용품 > 화장품 > 향수/콜롱: 아타르; 보디 미스트; 코롱; 오드뚜왈렛; 오드퍼퓸; 헤어 향수; 향수 추출물; 향수 오일; 향수 샘플 및 디스커버리 세트; 고형 향수
de: Gesundheit & Schönheit > Körperpflege > Kosmetika > Düfte: Attars; Körpersprays; Kölnisch Wasser; Eau de Toilette; Eau de Parfum; Haarparfüms; Parfümextrakte; Parfümöle; Parfümproben & Entdeckungssets; Feste Parfüms